【裁判字號】    90,易,1437
【裁判日期】    900514
【裁判案由】    賭博
【裁判全文】
臺灣板橋地方法院刑事判決                          九十年度易字第一四三七號
    公  訴  人  臺灣板橋地方法院檢察署檢察官
    被      告  甲○○
右列被告因賭博案件，經檢察官提起公訴（九十年度偵字第四０００號），本院判決
如左：
    主  文
甲○○共同連續意圖營利，聚眾賭博，累犯，處有期徒刑伍月，如易科罰金以佰元
折算壹日。扣案之賭具天九牌柒副、骰子壹佰拾顆、帳單臺張、對講機壹台、新台
幣拾萬捌仟佰元，均沒收。
    事  實
一、甲○○前於民國（下同）八十七年間因賭博案件，經臺灣板橋地方法院判處有期
    徒刑四月、罰金一萬元，八十七年九月三十日執行完畢，仍不知悔改，基於意圖
    營利之概括犯意，自八十八年十二月一日起，以每日新台幣（下同）三千元之代
    價受雇於與其有犯意聯絡之洪伍男（由本院另案審理），在洪武男所提供之台北
    縣板橋市○○路二四一號三樓、台北縣土城市○○路八十五之七號二處場所，負
    責記帳、向賭客收取抽頭金及清理賭場工作。其方式為：以洪武男提供其所有之
    天九牌、骰子為賭具，以電話連絡不特定賭客，賭客再邀集友人，聚集於上開處
    所賭博財物。賭博方法係賭客輪流作莊，以天九牌點數比大小定輸贏，賭客每輸
    贏新台幣（下同）一萬元，由洪伍男抽取五百元圖利。洪伍男為躲避警員查緝，
    不定時輪流在前開地點賭博財物，八十八年十二月一日至五日及同月八日至十日
    ，在板橋市賭場聚賭；八十八年六日、七日則在土城市賭場聚賭。洪武男並另於
    八十八年十二月六日，以每日五千元之薪資，僱用與渠二人有犯意聯絡之游宗憲
    （由本院另案審理）與甲○○在前開賭博場所內，共同工作。嗣於八十八年十二
    月十日凌晨一時三十分許，適有賭客游聖祥、丁進生、余水昭、黃國鐘、許順興
    、邱義庭、蕭惠群、楊榮隆、陳榮明、許建亨、陳春榮、吳德忠、陳啟明、陳進
    吉、丁進興、位永豪、李俊宏、周志傑、高金發、陳木強、張詩彬、廖國宏、廖
    世宏、楊嘉欣、李灣海、李崑瑛、廖進輝、鄒景春、杜文華、周岳武、黃膜斯、
    王季霖、翁鳳珠、孫秀琪、高秀珠（另依社會秩序維護法裁處）等人在台北縣土
    城市○○路八十五之七號賭博財物，為警當場查獲，並扣得洪伍男所有，共同供
    犯罪用之天九牌七副、骰子一百三十顆、帳單一張、對講機一台，犯罪所得之抽
    頭金十萬八千三百元。
二、案經台北縣警察局移送台灣板橋地方法院檢察署檢察官偵查起訴。
    理  由
一、右揭事實，業據被告甲○○於警訊、偵審中坦承不諱，核與共同被告洪武男、游
    宗憲所供及證人即賭客游聖祥等於警訊中證述之情節相符，且有賭具：天九牌七
    付、骰子一百三十顆、抽頭金十萬八千三百元、帳單一張及對講機一台扣案足佐
    ，被告犯行事證明確，洵堪認定。
二、核被告甲○○所為，係犯刑法第二百六十八條之意圖營利供給賭博場所罪及意圖
    營利聚眾賭博罪。其與洪武男、游宗憲（自八十八年十二月六日起）就上開二罪
    間，有犯意聯絡及行為分擔，為共同正犯。被告先後多次意圖營利供給賭博場所
    及意圖營利聚眾賭博之犯行，各係時間緊接，犯罪構成要件各均相同，顯均係基
    於概括犯意為之，皆為連續犯，應分別依刑法第五十六條之規定，以一罪論，並
    加重其刑；其所犯上開二罪間有想像競合之關係，應從一重之聚眾賭博罪處斷。
    又查被告有事實欄所載之犯罪科刑執行情形，有臺灣高等法院檢察署刑案紀錄簡
    覆表在卷可稽，其受有期徒刑之執行完畢後，五年以內再犯有期徒刑以上之本罪
    ，為累犯，應依法遞予加重其刑。爰審酌被告甫於八十七年因賭案件，經判處有
    期徒刑執行完畢，復為牟取利益，受雇於職業賭場，破壞善良風俗及其品行、生
    活狀、智識程度及其犯罪後態度等一切情狀，量處如主文所示之刑，並諭知易科
    罰金之折算標準，以示懲儆。查刑法第四十一條業於九十年一月四日經立法院修
    正通過，並經總統於九十年一月十日公布，而於同年一月十二日生效施行，其修
    正條文為：「犯最重本刑為五年以下有期徒刑以下之刑之罪，而受六個月以下有
    期徒刑或拘役之宣告，因身體、教育、職業、家庭之關係或其他正當事由，執行
    顯有困難者，得以一元以上三元以下折算一日，易科罰金。但確因不執行所宣告
    之刑，難收矯正之效，或難以維持法秩序者，不在此限。」「併合處罰之數罪，
    均有前項情形，其應執行之刑逾六月者，亦同」，核與修正前刑法第四十一條相
    較，修正後條文對被告並無不利，自應依刑法第二條第一項前段規定，適用裁判
    時之修正後刑法第四十一條規定，諭知易科罰金之折算標準，合此說明。
三、扣案之賭具天九牌七付、骰子一百三十顆、帳單一張，對講機一台，係共同被告
    洪武男所有，共同供犯罪所用之物；抽頭金十萬八千三百元，係共同被告洪武男
    因共同犯罪所得之物，均依法沒收。
據上論斷，應依刑事訴訟法第二百九十九條第一項前段、刑法第二十八條、第五十六
條、第二百六十八條、第五十五條、第四十七條、第二條第一項前段、第四十一條第
一項、第三十八條第一項第二款、第三款、罰金罰鍰提高標準條例第一條前段、第二
條，判決如主文。
本案經檢察官楊四猛到庭執行職務。
中      華      民      國  九十      年      五      月     十四     日
                                    台灣板橋地方法院刑事第四庭
                                        法  官
右正本証明與原本無異
如不服本裁定應於送達後五日內向本院提出抗告狀
                                        書記官  廖  美  紅
中      華      民      國    九十      年      五      月     十六     日
附錄本案論罪科刑法條全文：
刑法第二百六十八條
意圖營利，供給賭博場所或聚眾賭博者，處三年以下有期徒刑，得併科三千元以下罰
金。


司法院資訊處製作；財團法人民間司法改革基金會備份。
